# 研发样品的列报

提问人：fwlkj32 时间：2022-07-09 14:48:12
@chenyiwei
陈老师，请教您一个问题，根据2021.12.31_财政部《企业会计准则解释第 15 号》（财会〔 2021 〕 35 号）
背景：
某制造业公司进行了市场调研， 2020 年研发部门根据市场情况立项开展新产品研发。该项目于 2020 年度归集研发费用 100 万元，研发部门领用的材料在年末形成无法对外销售的半成品a。
该项目于 2021 年末形成研发样机b，
该项目所形成的研发样机于 2022 年取得客户订单并实现对外销售。
问题：
1 、研发部门领用的材料在 2020 年末形成无法对外销售的半成品a的成本 应该全部列报为研发费用？
2 、该项目于 2021 年末形成研发样机b的成本应该如何列报？
3 、该项目所形成的研发样机于 2022 年取得客户订单并实现对外销售 所对应的营业成本是多少？金额如何确定？是否要冲减以前年度确认的研发费用并相应调整上期数据？

回答人：chenyiwei
解释 15 号第一条自 2022 年 1 月 1 日开始执行。而主帖中的案例发生于 2021 年，故仍按此前的规定处理。
如果不考虑该事项的实际发生年度，完全按照解释 15 号第一条的规定处理，则：
1 、研发部门领用的材料在 2020 年末形成无法对外销售的半成品a的成本，应该全部列报为研发费用。
2 、该项目于 2021 年末形成研发样机b的成本，按照实际耗用的原材料、人工、机器设备折旧和其他辅助生产成本等，从研发支出中转出计入产成品（库存商品）的成本，但转入库存商品成本的金额不高于该样机的预计可变现净值。
3 、该项目所形成的研发样机于 2022 年取得客户订单并实现对外销售时，应结转的成本即为 2 中确定的库存商品成本。如实际售价不同于原估计的可变现净值的，不属于前期差错，不应追溯重述前期数据。

提问人：zyxxyz 时间：2022-07-13 18:23:35
陈老师好，我理解您的意思是说对于期末不可销售的研发半成品应该费用化，无需结转存货，而只在形成研发成品当期结转当期归集的料工费进存货成本。那实务中遇到企业研发周期跨月跨年的，期末的研发在产品如果无法判断未来是否能形成销售，是否都应该计入研发费用?而只在形成可销售成品的当期冲减当期发生的料工费确认为相应资产成本。

回答人：chenyiwei
也可以这样理解，即前期已经费用化的支出后续不能重新计入资产成本。这是研发试生产和在建工程试运行的很大不同点。